# Eduardo Salomon Canales Cruz

Domicilio: Residencial Plaza, Tegucigalpa, Honduras Correo: edusalo03@hotmail.com \* Celular: +504 9476-9871 Identidad: 0801-1996-07095 \* Fecha de nacimiento: 03-03-1996

# Perfil

Máster en Economía y Finanzas, Licenciado en Matemáticas, especializado en las áreas de economía, finanzas, ingeniería matemática y estadística. Cuento con preparación y experiencia profesional en el campo administrativo, docencia, investigación de mercados, análisis de datos. Además, me considero una persona altamente competitiva, comprometido con mi trabajo y con gran disposición para enfrentar nuevos retos, logrando cumplir los objetivos propuestos.

# Habilidades y Competencias

- Trabajo en equipo
- Rápido aprendizaje
- Competencias digitales
- Habilidad Numérica

- Creatividad
- Liderazgo
- Autodidacta
- Organización y Planificación

#### Educación

Egresado de Máster en Estadística Matemática

Programa de Posgrado

Máster en Economía y Finanzas

Programa de Posgrado, Finalizada

Licenciado en Matemáticas

Programa de Licenciatura, Finalizada

UNAH
Enero 2022 - Presente
UNICAH
Noviembre 2021- Octubre 2024
UNAH
Enero 2014 - Septiembre 2021

# Certificados

- Diplomado en Estadística Aplicada
- Diplomado en formación Pedagógica Universitaria
- Curso de Paquete Estadístico R

### Experiencia

#### Analista de Proyectos

Marketing Total

Febrero 2023 - Presente Tegucigalpa, Honduras

- Administración de bases de datos y plataformas de programación de instrumentos y análisis estadísticos con todas las operativas asociadas al desarrollo para estudios de investigación de mercados
- Interpretación de los datos, análisis de los resultados utilizando técnicas estadísticas.
- Realizar indicadores de desempeños de marca, reporteadores en línea, estudios sindicados, estudios ADOC.
- Localizar y definir nuevas oportunidades de mejora de procesos.
- Realizar Dashboard de visualización de los datos para comprender rápidamente los resultados de los proyectos.

#### Analista de Datos

Insight Marketing Research & Intelligence

Febrero 2022 - Julio 2022 Tegucigalpa, Honduras

- Administración de bases de datos y plataformas de programación de instrumentos asociados al desarrollo de estudios de investigación de mercados.
- Análisis de información mediante los paquetes estadísticos SPSS, R Studio.
- Realizar Dashboard de visualización de los datos para comprender rápidamente los resultados de los proyectos.
- Coordinar procesos de los proyectos supervisando la parte de procesamiento digitalización/tabulación
  y gestión de calidad de datos.

# Académico - Pasantía Docente de Práctica Universitaria UNAH, Ciudad Universitaria (CU), Departamento de Matemáticas

Septiembre 2020 - Mayo 2021 Tequciqalpa, Honduras

- Impartición de la clase Análisis Numérico.
- Impartición de la clase Matemática I.
- Elaboración de banco de preguntas para exámenes digitales.
- Preparación de documentos resúmenes de los temas de las clases, revisión de tareas y exámenes.

# Enlace Estadístico

Junio 2019 - Octubre 2021 Tequcigalpa, Honduras

Secretaría de Desarrollo e Inclusión Social

- Elaboración de informes estadísticos a nivel nacional.
- Supervisión del procesamiento de información a nivel nacional.
- Realizar el control de la información recibida de cada departamento.
- Manejo de personal encargado de la digitalización de la información.

#### Auxiliar Administrativo

Enero 2018 - Diciembre 2018

Asociación Desarrollemos Honduras

Tequcigalpa, Honduras

- Elaboración de ordenes de compra, pagos, vouchers.
- Elaboración de planillas de pago y levantamiento de inventario.
- Realizar cotizaciones y compras.
- Seguimiento a los pagos y suministros de materiales y servicios.

#### Proyectos de Investigación

• Estimación del gasto turístico en Honduras mediante Modelos Multinivel Bayesianos, trabajo presentado en el X Workshop on Probabilistic and Statistical Methods, Sao Carlo Brasil (Febrero - 2024).

# Habilidades Tecnológicas

Herramientas de Programación Herramientas de Visualización de Datos Herramientas de Programación de Encuestas Herramientas de Análisis de Datos R Studio, Matlab, IATEX, Excel R, SPSS, Power Bi, DATAVID Question Pro, Sphinx, Pollfish, SurveyTogo R, SPSS, DATAVID, Microsoft Excel

# Referencias

MSc. Iván Henríquez

Docente Carrera de Matemáticas CU, UNAH

MSc. Paola Martínez

Personal

Ing. Carlos Argeñal

Director de Proyectos Marketing Total

Celular

9990-7652